臺灣高等法院刑事判決
111年度上易字第561號
上  訴  人  臺灣士林地方檢察署檢察官
被      告  陳鮋玠



選任辯護人  凃秀蕊律師
上列上訴人因被告妨害名譽案件，不服臺灣士林地方法院110年
度易字第217號，中華民國110年12月30日第一審判決（起訴案號
：臺灣士林地方檢察署110年度偵字第1458號），提起上訴，本
院判決如下：
    主  文
上訴駁回。
    理  由
一、公訴意旨略以：陳鮋玠為李好(已歿)之女，與李好感情不睦
    ，竟基於意圖散布於眾、加重誹謗之犯意，自民國108年12
    月18日起，在臺北市○○區○○○路00○0號5樓其住處，以手機連
    接網際網路，分別使用自己所有暱稱「陳鮋玠」之LINE通訊
    軟體帳號及透過臉書MESSENGER等方式，接續將如附表所示
    之訊息，傳送如附表所示之人，而以如附表編號3、4所標示
    文字影射李好與陳鮋玠前夫姜義華「有一腿、曖昧」之不倫
    關係等不實內容，指摘李好，足以毀損其名譽。嗣證人陳美
    蓮於108年12月底另將附表編號3、4訊息擷圖展示予李好，
    始悉上情，經李好於109年6月11日具狀告訴，因認陳鮋玠涉
    犯刑法第310條第2項加重誹謗罪嫌。
二、按犯罪事實應依證據認定之，無證據不得認定犯罪事實；不
    能證明被告犯罪者，應諭知無罪之判決，刑事訴訟法第154
    條第2項、第301條第1項分別定有明文。次按認定不利於被
    告之事實，須依積極證據，苟積極證據不足為不利於被告事
    實之認定時，即應為有利於被告之認定，更不必有何有利之
    證據；又事實之認定，應憑證據，如未能發現相當證據，或
    證據不足以證明，自不能以推測或擬制之方法，以為裁判基
    礎；刑事訴訟法上所謂認定犯罪事實之積極證據，係指適合
    於被告犯罪事實認定之積極證據而言，雖不以直接證據為限
    ，間接證據亦包括在內，然而無論直接或間接證據，其為訴
    訟上之證明，須於通常一般人均不致有所懷疑，而達確信其
    為真實之程度，始得據為有罪之認定，倘其證明尚未達到此
    程度，而有合理懷疑存在致無從形成有罪確信，根據「罪證
    有疑，利於被告」之證據法則，即不得據為不利被告之認定
    （最高法院82年度台上字第163號、76年台上字第4986號判
    決意旨參照）。
三、公訴意旨認被告陳鮋玠涉犯加重誹謗罪嫌，無非係以被告於
    偵查中部分自白及供述、證人即告訴人李好於偵查中之指證
    、證人即被告堂妹陳卉蓁、堂姊陳玉英、胞妹陳美蓮及堂姊
    徐陳淑媛分別於偵查中之證述、LINE及臉書MESSENGER對話
    紀錄、擷圖7份等，為其主要論據。訊據被告固不否認有於
    上開時、地以手機LINE通訊軟體而非以臉書MESSENGER通訊
    軟體傳送如附表編號3、4所示載有「換得是人盡皆知老姜老
    的對我的不堪」內容予證人陳美蓮、徐陳淑媛2人，惟堅決
    否認有何加重誹謗之犯行，於原審及本院先後辯稱：我當時
    用LINE傳如附表編號3、4所示之內容僅係單純向陳美蓮、徐
    陳淑媛訴苦，我從來沒有講他們有什麼有一腿、曖昧，我是
    到去警局才嚇一跳知道有這些文字內容，我打電話詢問證人
    陳玉英、陳卉榛關於告訴人、姜義華之事，證人陳玉英、陳
    卉榛均稱不知情，陳玉英說她是跟我姊姊聊天的時候講到，
    我也有跟陳玉英說沒有證據不能這樣亂說，我並沒有誹謗或
    加重誹謗之故意等語。
四、經查：
  ㈠被告以手機LINE通訊軟體傳送如附表編號3、4所示載有「換
    得是人盡皆知老姜老的對我的不堪」內容予證人陳美蓮、徐
    陳淑媛等節，業據被告於偵訊、原審及本院準備程序、審理
    時坦承在卷（見他字第2923號卷第57頁、原審卷二第86頁、
    本院卷第64、99頁），核與證人陳美蓮警詢及偵訊、徐陳淑
    媛於偵訊之證述，情節大致相符（見他字第2923卷第32、59
    、77、79頁），並有LINE對話紀錄2份在卷可稽（見他字第2
    923卷第9至14頁），此部分事實，首堪認定。
  ㈡按刑法第310條第2項之誹謗罪須行為人將足以毀損他人名譽
    之事，著為文字或繪成圖畫，散發或傳布於大眾始足當之，
    如僅告知特定人或向特定機關陳述，即與犯罪構成要件不符
    ；刑法第310條第2項之加重誹謗罪，係以散布文字圖畫等方
    法，犯同條第1項所定「意圖散布於眾而指摘或傳述足以毀
    損他人名譽之事」之罪，為其構成要件。所謂意圖散布於眾
    ，係指意圖散發或傳布於不特定之多數人而言；如僅傳達於
    特定之人，即不足以當之；按刑法第310條第2項之加重誹謗
    罪，係以散布文字圖畫等方法，犯同條第1項所定「意圖散
    布於眾而指摘或傳述足以毀損他人名譽之事」之罪，為其構
    成要件，該罪之成立，既無如同法第309條公然侮辱罪之須
    以「公然」為要件，而司法院大法官會議釋字145號解釋所
    稱「本院院字第2033號解釋所謂多數人，係包括特定之多數
    人在內，至其人數應視立法意旨及實際情形已否達於公然之
    程度而定，應予補充釋明。」，顯係就院字第2033號解釋前
    對於刑法分則中「公然」一詞之意義，作補充解釋，此與刑
    法第310條第1項所定「意圖散布於眾」之定義，並無任何關
    連（最高法院75年台非字第175號、88年度台非字第21號、8
    9年度台非字第139號判決意旨可資參照）。
  ㈢觀諸LINE對話紀錄（見他字第2923卷第9至14頁），左上角欄
    位除被告姓名外並無群組或人數之記載；證人陳美蓮復於警
    詢及偵訊時證稱：被告是我二姊，被告有傳LINE給我抱怨「
    換得老姜老的對我的不堪」、我是被告親妹，我有收到被告
    所傳告證8的LINE（即附表編號3），時間是108年12月21日
    等語（見他字第2923卷第32、59頁）；證人徐陳淑媛於偵訊
    時證稱：告訴人是我嬸嬸，告證1（即附表編號4①）是被告
    用LINE傳給我的，「姜老」是指被告前夫姜義華等語（見他
    字第2923卷第77、79頁），堪認被告係以不公開之LINE訊息
    分別傳送如附表編號3、4所示內容予其胞妹即證人陳美蓮、
    堂姊即證人徐陳淑媛，此節並無疑義。被告既係分別以不公
    開LINE訊息之方式傳送如附表編號3、4所示內容予證人陳美
    蓮、徐陳淑媛，他人顯無法瀏覽該等對話而得知其內容；且
    觀諸上開對話內容，被告亦未要求證人陳美蓮、徐陳淑媛對
    外傳送上開內容，亦有前揭LINE對話紀錄附卷可稽（見他字
    第2923卷第9至14頁），是被告確僅將上開內容傳送予具親
    屬關係之特定人，核與前揭判決意旨所揭示「散布於不特定
    之多數人或大眾」要件不符，實難認被告有何散布於眾之意
    圖，自不該當誹謗或加重誹謗罪之構成要件。
　㈣公訴人固主張被告於偵訊時曾坦承犯行，且證人陳玉英、陳
    卉榛亦證稱被告曾以LINE或口頭向其等指摘上情云云。惟查
    ：
  ⒈被告於警詢及偵訊時係陳稱：我說鄰居都知道才告知我，我
    僅寫不堪並未說通姦、我有傳這些訊息，但我僅想得到親戚
    心靈支持，我今年初打電話給堂姊只提到「姜義華跟老媽」
    ，堂姊馬上說我們都知道，我不確定告訴人李好與姜義華有
    一腿，因為鄰居都在傳、我只說「對我的不堪」，沒有講他
    們有曖昧關係等語（見他字第2923卷第37、57、58、61頁）
    ，是被告自始均否認有何誹謗或加重誹謗之犯行，公訴意旨
    認被告於偵訊中曾坦承犯行乙情，顯有誤會。
　⒉證人陳玉英於警詢證稱：被告有口頭跟我說告訴人李好通姦
    ，但沒有傳LINE等語（見他字第2923卷第44頁），嗣於偵訊
    則改稱：我是被告之堂姊，被告有用LINE傳訊息表示告訴人
    李好與姜義華有曖昧，但訊息我已刪除等語（見他字第2923
    卷第53、55頁），證人陳玉英就被告究係以口頭抑或傳送LI
    NE之方式指摘告訴人李好與姜義華不倫、曖昧之事，前後所
    述不一，顯有瑕疵可指，已難遽採為不利於被告之認定，況
    卷內復查無證人陳玉英與被告間有該些對話紀錄之相關證據
    ，尚難憑此即認被告曾以LINE向證人陳玉英傳述上情。
　⒊再者，證人陳卉榛固於警詢、偵查中證稱：被告之父與我父
    親是親兄弟，被告有口頭跟我說告訴人李好與姜義華有曖昧
    關係等語（見他字第2923卷第42、55頁），惟此情為被告所
    否認，而就此部分除證人陳卉榛之證述外，並無其他證據可
    資補強，是證人陳卉蓁上開證述情節是否確與事實相符，仍
    有疑義。況且，被告與證人陳卉蓁為堂姊妹關係，縱認證人
    陳卉榛所述被告曾口頭向其指摘告訴人李好與姜義華有曖昧
    關係屬實，被告所為仍僅係向具親屬關係之特定人為口頭傳
    述，實與「意圖散布於眾」之要件不合，亦無從以之佐證被
    告傳送如附表編號3、4所示內容予證人陳美蓮、徐陳淑媛時
    ，具有散布於眾之意圖。
五、綜上所述，檢察官認被告涉嫌前揭加重誹謗犯行所憑之證據
    ，尚未達於通常一般之人均不致有所懷疑，而得確信其為真
    實之程度，無法使法院形成被告有罪之心證，依「罪疑唯利
    被告」原則，應對被告為有利之認定。此外，復查無其他積
    極證據足證被告涉有公訴人所指之加重誹謗犯行，自屬不能
    證明被告犯罪，揆諸前揭法條規定與判例意旨，依法應為無
    罪判決之諭知。原審同此認定，依審理結果而判決被告無罪
    ，經核並無違誤。　　
六、檢察官上訴意旨略以：依司法院大法官會議釋字145號解釋
    所稱「本院院字第2033號解釋所謂多數人，係包括特定之多
    數人在內，至其人數應視立法意旨及實際情形已否達於公然
    之程度而定，應予補充釋明。」，顯係就院字第2033號解釋
    前對於刑法分則中「公然」一詞之意義，作補充解釋，此與
    刑法第310條第1項所定「意圖散布於眾」之定義，並無任何
    關連（最高法院75年台非字第175號、88年度台非字第21號
    、89年度台非字第139號判決意旨可資參照），本件被告既
    有以手機連接網路傳送如起訴書所載附表編號3、4所示載有
    「換得是人盡皆知老姜老的對我的不堪」內容予證人陳美蓮
    、徐陳淑媛等人，又於不同時間、地點，分別口頭告知證人
    陳玉英、陳卉榛等人「告訴人李好通姦」、「告訴人李好與
    姜義華有曖昧關係」等語，其在不同時、地，先後數次向不
    同人陳稱如上言語，依上開大法官會議解釋，被告應構成加
    重誹謗罪。原判決認事用法尚有未洽，請將原判決撤銷，更
    為適當合法之判決等語。
七、駁回上訴之理由：
  ㈠按刑事訴訟法第161條第1項規定：檢察官就被告犯罪事實，
    應負舉證責任，並指出證明之方法。對於其所訴之被告犯罪
    事實，應負提出證據及說服之實質舉證責任，倘所提出之證
    據，不足為被告有罪之積極證明，或其闡明之證明方法，無
    從說服法官以形成被告有罪之心證，基於無罪推定之原則，
    自應為被告無罪判決之諭知。
  ㈡經查，本案依公訴人所提出之證據資料，固可認定被告有以
    手機LINE通訊軟體傳送如附表編號3、4所示載有「換得是人
    盡皆知老姜老的對我的不堪」內容予證人陳美蓮、徐陳淑媛
    之事實，然按刑法第310條之第1項誹謗罪之規定為「意圖散
    布於眾，而指摘或傳述足以毀損他人名譽之事者，為誹謗罪
    ，處1年以下有期徒刑拘役或500元以下罰金。」是該罪之構
    成要件，除有指摘或傳述足以毀損他人名譽之行為外，尚需
    有將其指摘或傳述之事「散布於眾之意圖」，始足當之，否
    則縱於他人有所指謫或傳述，如其行為不符合「意圖散布於
    眾」之構成要件，即與該條犯罪之構成要件不該當，仍不能
    成立該條之犯罪。又所謂「散布於眾」即「散播傳布於不特
    定人或多數人，使大眾得以知悉其內容者」，故如僅向特定
    之少數人私下指摘，既非傳播於多數不特定人，又無其他客
    觀事實足認為行為人有將之「散布」之「意圖」，即不能以
    該罪相繩。本案被告僅係以不公開LINE訊息之方式分別傳送
    如附表編號3、4所示內容予證人陳美蓮、徐陳淑媛2人，他
    人並無法瀏覽該等對話而得知其內容，且上開對話內容，被
    告亦未曾要求證人陳美蓮、徐陳淑媛對外傳送，是被告確僅
    將上開內容個別傳送予具親屬關係之特定人，尚難認被告有
    散布於眾之意圖，另縱認被告曾以口頭向證人陳玉英、陳卉
    蓁傳述上情，然證人陳玉英、陳卉蓁與被告為堂姊妹，彼此
    具有相當程度之親密情誼及信任關係，被告僅屬傳達於特定
    之人，核與誹謗罪以意圖散布於眾之要件不合，更遑論有何
    涉犯刑法第310條第2項加重誹謗罪嫌可言。本案依檢察官所
    提之證據，尚未達於通常一般之人均不致有所懷疑，而得確
    信為真實之程度，原判決已詳敘就卷內證據調查之結果，而
    為綜合判斷、取捨，認本件無法證明被告確有檢察官所指之
    加重誹謗犯行，其得心證的理由已說明甚詳。本件起訴書、
    上訴書所列證據及卷內訴訟資料，業經本院逐一剖析，參互
    審酌，仍無從獲得有罪心證，上訴意旨以上述理由執為被告
    犯行之認定，均難認可採，檢察官猶執前開情詞提起上訴，
    復就原審採證之職權行使再為爭執，指摘原判決不當，求予
    撤銷改判，核無理由，應予駁回。至辯護人上訴請求再次傳
    喚證人陳玉英、陳卉榛2人，然本件被告既經無罪判決在案
    ，即無傳喚之必要，併此指明。
據上論斷，應依刑事訴訟法第368條，判決如主文。
本案經檢察官蔡啟文提起公訴，檢察官林在培提起上訴，檢察官
呂光華到庭執行職務。
中　　華　　民　　國　　111 　年　　6 　　月　　30　　日
                  刑事第一庭  審判長法　官  周煙平
                                    法　官  吳炳桂
                                    法　官  連育群
以上正本證明與原本無異。
不得上訴。
                                    書記官  廖紫喬
中　　華　　民　　國　　111 　年　　6 　　月　　30　　日
附表：
編號 傳送對象 傳送訊息 1 陳卉榛 (略) 2 陳玉英 (略) 3 陳美蓮 ①我堂哥女兒11/2恭喜錦虹要結婚了。知道喜宴排座位分別區隔，因為在意也才想到說出來。3年前我和朋友旺旺夫妻露營（圖）我開車找了陳麗燕和秋香一起去。夜市麗燕付了幾百元。在花蓮朋友提到小妹真好命一直出國玩是否中樂透。我說沒有只是他比較會生活，我跟他幾次出國他也都會買東西給我媽和出錢帶我媽去澳洲。陳麗燕就太省習慣聽了可能不舒服。後來也不知為何，秋香跟陳麗燕說收1000元要給我。我說我邀你和我解來玩，哪有可能收錢，以前我們是坐旺旺車所以貼人家油錢。就吵起來2人都哭，陳麗燕說斷絕姊妹關係，隔天她自己坐巴士火車回臺北。我打電話她掛斷。後來聽說他說我開車要去撞人家車撞死他，無法理解他的說法！想想他視錢如命，對他好就是想巴他的財產真是可悲。有錢沒錢我們都是靠自己在過活，老媽的修房病費還不是大家攤到今年5月。賣了開明街房子錢她的老公吳公司借走，賣中和街祖產吳公司借了部份款，今年賣內湖房子他處理。沒有人會跟他搶錢的，只是房子的修繕費是否要還，當然這是說重話。沒錢也不必招他鄙視，雖然我沒很多錢但過得很富有。這不就人生。 ②小學畢業顧日美商店，買2樓和開明街到店結束營業，沒給薪水勞保，還常帶老母及宥蒼孫去玩。換得是人盡皆知老姜老的對我的不堪。我的房子是做保險、跟會、貸款買的。你有的買房是賣開明街及祖產中和街的錢且光正公司借走的。你母和第3在光正工作最清楚。買內湖是賣祖產的錢買的。賣掉內湖我付的修繕費及醫療費且我爸留給我的祖先財產等份必需還來。是賣了內湖有錢有外勞才會從北投架走老母。以為每個月給老幾千塊還要他省得用，他用自己的錢利息都不只幾千塊，很久以前難怪我問過老的賣開明街的錢呢？他有苦難言，現在明白原來被心機人侵吞了。老的不敢講，也不能說，也難怪老的鬱卒到生病。賠償300萬還我，若不處理我會去你的住的大樓要的。還真虧你，若不是你說的斷絕關係，今年老天有眼我這大胖呆還真不知道金錢怎可能讓你全霸佔了？ 4 徐陳淑媛 ①小學畢業顧日美商店，買2樓和開明街到店結束營業，沒給薪水勞保，還常帶老母及宥蒼孫去玩。換得是人盡皆知老姜老的對我的不堪。我的房子是做保險、跟會、貸款買的。你有的買房是賣開明街及祖產中和街的錢且光正公司借走的。你母和第3在光正工作最清楚。買內湖是賣祖產的錢買的。賣掉內湖我付的修繕費及醫療費且我爸留給我的祖先財產等份必需還來。是賣了內湖有錢有外勞才會從北投架走老母。以為每個月給老幾千塊還要他省得用，他用自己的錢利息都不只幾千塊，很久以前難怪我問過老的賣開明街的錢呢？他有苦難言，現在明白原來被心機人侵吞了。老的不敢講，也不能說，也難怪老的鬱卒到生病。賠償300萬還我，若不處理我會去你的住的大樓要的。還真虧你，若不是你說的斷絕關係，今年老天有眼我這大胖呆還真不知道金錢怎可能讓你全霸佔了？ ②年前我和朋友旺旺夫妻露營（圖）我開車找了陳麗燕和秋香一起去。夜市麗燕付了幾百元。在花蓮朋友提到小妹真好命一直出國玩是否中樂透。我說沒有只是他比較會生活，我跟他幾次出國他也都會買東西給我媽和出錢帶我媽去澳洲。陳麗燕就太省習慣聽了可能不舒服。後來也不知為何，秋香跟陳麗燕說收1000元要給我。我說我邀你和我解來玩，哪有可能收錢，以前我們是坐旺旺車所以貼人家油錢。就吵起來2人都哭，陳麗燕說斷絕姊妹關係，隔天她自己坐巴士火車回臺北。我打電話她掛斷。後來聽說他說我開車要去撞人家車撞死他，無法理解他的說法！想想他視錢如命，對他好就是想巴他的財產真是可悲。有錢沒錢我們都是靠自己在過活，老媽的修房病費還不是大家攤到今年5月。賣了開明街房子錢她的老公吳公司借走，賣中和街祖產吳公司借了部份款，今年賣內湖房子他處理。沒有人會跟他搶錢的，只是房子的修繕費是否要還，當然這是說重話。沒錢也不必招他鄙視，雖然我沒很多錢但過得很富有。這不就人生。 ③從我小學畢業就照顧父親開的店到結婚繼續到40多歲店房子賣了。且從沒薪水也不會拿私房錢。這中間宥蒼阿嬤都是我和妳爸帶著玩。店的祖產賣了，一部份陳麗燕吳公司借錢，開明街是我看店買的，賣了也是吳公司借錢，陳美蓮在吳公司很清楚狀況的，所以陳麗燕怕我和美智知道，阿嬤也不敢說真話，我曾在1、20年前問錢的流向，阿嬤支支吾吾。（我現在也才想通在花蓮談到美智有錢會生活，她竟吵起來且斷絕姊妹關係並搭車回臺北，怕以前借的錢被了解）這次內湖房子賣了，有錢了。陳麗燕更要掌控死要面子，所以將阿嬤和外勞帶他家。我常到2樓看阿嬤，2個月前我去最後她曾孫女在他房間爬櫃子，沒看到她爸媽。氣色也很好。都88歲了需要做標靶嗎？我跟你和妳哥說，有一天醫療對我什麼都不可以做為的。我弟弟說老媽偶有回2樓，不會笑了。或許也記不得了。看了又怎樣。清楚在的時候照顧帶著玩才是重要。生並有錢才帶著去她家可悲。生命是在當下的慈悲，不貪，愛，教，身教。我愩人有愩福！感恩有一雙寶貝子女的家。帶給我無限的溫暖和快樂。 ④從我小學畢業就照顧父親開的店到結婚繼續到40多歲店房子賣了。且從沒薪水也不會拿私房錢，大屯路2樓是看店60年時貸款分期買的。這中間宥蒼阿姨都是我和妳爸帶著玩。店的祖產賣了1千萬，買內湖500萬，一部份陳麗燕吳公司借走錢，開明街也是我看店67年時買的，賣了也是吳公司借走錢。陳美蓮在吳公司上班，很清楚狀況的，所以陳麗燕怕我和美智知道，阿嬤也不敢說真話，我曾在1、20年前問錢的流向，阿嬤支支吾吾。（我現在也才想通在花蓮談到美智有錢會生活，她竟吵起來且斷絕姊妹關係並搭車回臺北，怕以前借的錢被了解）這次內湖房子賣了，有錢了。陳麗燕更要掌控死要面子，所以將阿嬤和外勞帶他家。我常到2樓看阿嬤，2個月前我去最後她曾孫女在他房間爬櫃子，沒看到她爸媽。氣色也很好。都88歲了需要做標靶嗎？我跟你和妳哥說，有一天醫療對我什麼都不可以做為的。我弟弟說老媽偶有回2樓，不會笑了。或許也記不得了。看了又怎樣。清楚在的時候照顧帶著玩才是重要。生並有錢才帶著去她家可悲。生命是在當下的慈悲，不貪，愛，教，身教。我愩人有愩福！感恩有一雙寶貝子女的家。帶給我無限的溫暖和快樂。 ⑤感謝妳們！我老爹可能想去住妳那，但又怕麻煩吧，也怕被陳麗燕知道和妳有接觸，她會罵他，陳麗燕陳美蓮只想把2樓租出去然後讓他住24小時常照中心，我老爹來我這也不習慣，來一晚就要走，慚愧，畢竟這也不是我家，他以前來也偷拿過我岳母的錢，不過因為他生病我媽也不追究，陳麗燕那小心眼的人有幫他申請低收補助，審核要一段時間，也不確定會過，之前她跟妳吵架後，跟我說有改遺囑，現在我爸的狀態都不拿點錢幫忙了，講她她死後的財產要幹嘛？到底是誰有在稀罕，只會跟我說她沒什麼收入。我已經跟他講過陳家的一切以後都和我沒關係，阿嬤也被這個賤人洗腦跟我斷絕關係了，這點是讓我最心痛的事！我如果像她有那麼多房子我會讓老爹住一間。我們也不是很有錢也在努力買自己的房子中，我沒有父母給的買房頭期款，我當時也沒錢辦婚禮，我只有一個神經病的爸爸。牠就是把錢掌控一切。我們還是過自己的生活比牠富有！拿財產押人真是可憐啊！且是搶賣開明街及中和街的房子錢。我都不知道自己能活多久，還是自己努力最強又最懂生活。我們有工作又可發揮錢的功能遊山玩水多喜悅。祝你成功闔家幸福！加油！你爸他要自由，就順著走，他是需要關懷陪伴，等他願意來我家就來。另外你爸有在領殘障金貼，可寄放二伯家，他需要時給個2百元，你是否跟自以為是的老大牠說，殘障金貼的錢還你爸用。牠不可掌控你爸的生命。牠真的視錢如命悲哀！ 5 陳泳蒔 (略)